臺灣高等法院臺中分院刑事判決
110年度上易字第943號

上  訴  人  
即  被  告  曹雋瑀



上列上訴人因加重竊盜案件，不服臺灣彰化地方法院110年度易
字第503號中華民國110年9月29日第一審判決（起訴案號：臺灣
彰化地方檢察署110年度偵字第5754號），提起上訴，本院判決
如下：
    主  文
原判決撤銷。
曹雋瑀犯毀越門窗竊盜罪，累犯，處有期徒刑柒月。
    事  實
一、曹雋瑀基於意圖為自己不法所有之竊盜犯意，於民國110年4
    月12日凌晨4時3分許，騎乘車牌號碼000-000號普通重型機
    車至彰化縣○○市○○路0段000巷00號內政部營建署下水道工程
    處中區分處第一工務所無人看守之辦公區域，以隨手撿拾之
    小型鐵棍(無證據證明為兇器)撬開辦公處所廁所鋁窗，再以
    石頭分別砸破該窗戶及會議檔案室側門玻璃後（毀損部分未
    據告訴)，攀爬踰越前揭遭毀損之門窗接續進入辨公室、會
    議檔案室內，繼而在工務所辦公室翻動辦公桌抽屜，徒手竊
    得塑膠袋1個、文具盒1盒（內有便利貼膠台2個、藍色盒裝
    茶葉1盒等物）、讀卡機1台及打火機1盒（內有50只）等物
    置入該塑膠袋而既遂。嗣曹雋瑀欲離開現場時觸動警報器而
    發出聲響，乃將裝有上述竊得物品之塑膠袋棄置在工務所內
    辦公桌上逃離現場，而工務所員工張辰郡接獲保全通知趕抵
    工務所時，發現上述遭棄置之塑膠袋（內容物嗣均已由張辰
    郡領回）而報警處理，經警調閱周遭監視器畫面後循線查悉
    上情。
二、案經內政部營建署下水道工程處中區分處第一工務所委請張
    辰郡訴由彰化縣警察局員林分局報請臺灣彰化地方檢察署檢
    察官偵查起訴。　　
    理  由
壹、證據能力之說明：
　　本件認定事實所引用之卷內所有卷證資料（包含人證、物證
    、書證），並無證據證明係公務員違背法定程序所取得，與
    本案事實亦有自然之關連性，檢察官、上訴人即被告曹雋瑀
　　(以下稱被告)迄至本案言詞辯論終結，均不爭執該等卷證之
    證據能力或曾提出關於證據能力之聲明異議，且卷內之傳聞
    書證，亦無刑事訴訟法第159條之4之顯有不可信之情況或其
    他不得作為證據之情形，本院認引為證據為適當，是依刑事
    訴訟法第159條之4、之5等規定，下述認定事實所引用之證
    據方法均有證據能力。
貳、認定犯罪事實所憑之證據及理由：
一、上開犯罪事實，業據被告於偵查、原審及本院審理時均坦承
    不諱，核與張辰郡指述、證人蘇克瑜、游財嘉證述情節相符
    ，並有彰化縣警察局員林分局莒光派出所員警110年4月13日
    職務報告、遭竊地點現場照片暨附近監視器影像截圖、證人
    蘇克瑜移置車牌號碼000-000號機車之蒐證影片截圖、車牌
    號碼000-000號機車之車輛詳細資料報表、彰化縣警察局員
    林分局刑案現場勘察報告暨勘察照片、贓物認領保管單在卷
    可稽，而可認定。
二、刑法第321條第1項第1款將「侵入住宅或有人居住之建築物
    」列為加重構成要件，其規範目的在於此際行為人之竊盜行
    為已同時妨害財產所有（持有）人之住居安全法益，故適用
    本款之前提係須同時有住居安寧遭侵害之虞。查本案案發處
    所並非一般民宅，而係作為辦公處所及存放檔案資料之用，
    加以案發之際時值凌晨，並非該工務所配置人員之上班時間
    ，亦未派駐警衛或所內人員看守居住在內一節，有原審法院
    之公務電話紀錄在卷為憑，則被告侵入並竊取其內物品之行
    為即無侵害住居安寧之疑慮，自不該當第1款之加重要件，
    公訴檢察官並於原審準備程序時當庭更正為僅有第2款之加
    重要件，附此敘明。　
參、論罪之說明：
一、被告所為，係犯刑法第321條第1項第2款之毀越門窗竊盜罪
    。　　　　
二、被告前因施用毒品等案件，經法院裁定應執行有期徒刑1年6
    月確定，於109年5月25日縮短刑期假釋出監併付保護管束，
    同年7月17日保護管束期滿假釋未經撤銷視為執行完畢，有
    臺灣高等法院被告前案紀錄表在卷可佐，是其受有期徒刑執
    行完畢後，5年內故意再犯本件有期徒刑以上之罪，為累犯
    。本院審酌上述前案與本案之罪名、罪質及侵害法益雖屬不
    同，然均屬故意犯罪，且被告於前案執行完畢後未及1年即
    再度違犯本案，顯見其對於刑罰之反應力薄弱，並無司法院
    大法官釋字第775號解釋所示罪刑不相當之情形，爰依刑法
    第47條第1項規定，加重其刑。又依卷附臺灣高等法院被告
    前案紀錄表所載，被告前述施用毒品等案件徒刑執行完畢後
    ，固與另案販賣毒品罪所處之刑，經本院110年度聲字第232
    9號裁定定應執行有期徒刑17年6月確定，然此僅屬就數罪之
    刑，如何定其應執行者之問題，其中一罪之刑既已執行完畢
    ，自不因嗣後定其執行刑而影響先前一罪已執行完畢之事實
    （最高法院104年度第6次刑事庭會議決議參照），是不影響
    本案被告犯行應論以累犯，併此敘明。
三、按竊盜罪既遂與未遂之區別，係以所竊之物已否移入自己實
    力支配之下為標準。若已將他人財物移歸自己所持有，即應
    成立竊盜既遂罪，至於所竊得之物是否已攜離現場，或係於
    未及帶離之際，即發覺或緝獲，均不影響其已成立之犯罪。
    本案被告業已將搜刮所得之文具盒1盒（內有便利貼膠台2個
    、藍色盒裝茶葉1盒等物）、讀卡機1台及打火機1盒（內有5
    0只）等物置放入塑膠袋內，顯已將上開物品置於自己實力
    支配之下，自應評價為既遂，此尚不因被告聽聞防盜警報聲
    響而將已竊得之物棄置現場，而異其評價。　
肆、撤銷改判及科刑之審酌：　　　
一、原審認被告犯行事證明確，而予論罪科刑，固非無見。然刑
    法第321條第1項第3款之攜帶兇器竊盜罪，係以行為人攜帶
    兇器竊盜為其加重條件，此所謂兇器，需客觀上足對人之生
    命、身體、安全構成威脅，具有危險性之兇器始足當之。查
    被告供稱用以撬開廁所鋁窗之鐵棍長約10公分等語，則縱使
    該鐵棍質地堅硬，但長度顯不足以揮砍方式對他人之安全構
    成威脅，亦無證據證明該鐵棍為尖銳之物，而得以揮刺之方
    式對他人身體構成危害，是依罪疑有利被告解釋之法理，不
    能認被告確有攜帶兇器犯之。被告上訴意旨指摘原判決論其
    以攜帶兇器犯竊盜罪不當，為有理由；辯稱其竊盜犯行尚未
    既遂，應依未遂犯規定減輕其刑等語，則無理由。原判決既
    有上開可議之處，即屬無可維持，應由本院將之撤銷改判。
二、爰以行為人責任為基礎，審酌被告企圖不勞而獲，恣意竊取
    他人之財物，顯然欠缺尊重他人財產權之觀念；所竊取財物
    之價值非鉅，案發後亦已發還交由告訴代理人領回，犯罪所
    生危害已有減輕；坦承犯行暨自陳高中肄業、之前從事人力
    仲介工作、與父母同住、未婚無子、經濟狀況勉持等之一切
    情狀，量處如主文第2項所示之刑。
據上論斷，應依刑事訴訟法第369條第1項前段、第364條、第299
條第1項前段，判決如主文。
本案經檢察官賴志盛提起公訴，檢察官施清火到庭執行職務。
中　　華　　民　　國　　110 　年　　12　　月　　29　　日
        　　刑事第六庭    審判長法　官  許  冰  芬
　　　　　　　　　　　　　　    法　官  劉  柏  駿
 　　　　　　　　　　　 　　　  法　官  鍾  貴  堯     
                     
以上正本證明與原本無異。     
不得上訴。

                                書記官  何  佳  錡

中　　華　　民　　國　　110 　年　　12　　月　　29　　日